Inventaris van het archief van de familie Van Vredenburch en aanverwante geslachten, 1315 - 1981
Nationaal Archief, Den Haag
- Hoofdarchief familie Van Vredenburch en aanverwante geslachten. Tweede stuk., B.
  - Jhr.Johan van Vredenburch.
    - Rekeningen courant van notaris Schuurman wegens het beheer der goederen van den minderjarigen Jhr.J. v. Vredenburch, 1889 Oct.1-1897 Dec. 31., 1889-1897; 1446; 17 stukken
  - Verzamelden stukken.
    - Verzoeken en vergunningen tot het aanbrengen van veranderingen aan de buitenplaats "het huis ter Chijs" in het ambacht van Zoeterwoude., 1722, 1752, 1753 en 1763; 1446; 5 stukken
    - Aanteekeningen omtrent de begrenzing en de rechten van de ambachtsheerlijkheid Rijswijk., z.d; 1446; 1 stuk
    - Afschrift van de voorwaarden, waarop de stad Bergen in Henegouwen aan de geallieerden is overgegeven, 1709 Oct.20., 1446; 1 stuk
    - Afschriften van stukken betreffende het van rijkswege beslag leggen op de confessie van Balthasar Gerards, ten verkoop aangeboden op een auctie van de boekhandelaren C. v. Doorn en Zn., 1862; 1446; 3 stukken
    - Gedicht op den vrede van Utrecht door P. de Bije. Gedrukt., 1713; 1446; 1 stuk
    - Derde bijvoegsel op het hofdicht Endeldijk, door Willem van der Pot. Gedrukt., 1770; 1446; 1 stuk
    - "Endeldijk in zijne vernedering en herstelling, "door Cornelis van der Pot. Gedrukt., 1799; 1446; 1 stuk
    - Vredezang, gewijd aan de Staten van Holland door J. Brandt, Gedrukt., 1697; 1446; 1 stuk
    - "Lijkcipressen gestrooit op het graf van Hubert Kornelisz.Poot, overleden binnen Delft den 31en December 1733. Gedrukt."., 1734; 1446; 1 stuk
    - "Lucro et damno, quod inter conjuges, jure frisico, commune est" Proefschrift van G.A. Brantsma Gedrukt., 1805; 1446; 1 stuk
    - Lofzang op den predikant Petrus Gribius, overleden te Delft door A. Hoogvliet. Gedrukt., 30 October 1739; 1446; 1 stuk
    - "Analyse of beredeneerd prijstarief der materialen en arbeidsloonen voor de werkzaamheden wegens vernieuwingen en herstellingen en onderhoudswerken, benoodigd in de vesting Bergen op Zoom," door den kapitein-ingenieur Baart de la Faille, Afschrift. 1834. December 28., 1446; 1 deel.-
  - Stukken familie Spieringh.
    - Anna van Loon, weduwe van Adriaan Spieringh.
      - Verklaring van G. Welhouck voor zijn schoonmoeder Anna van Loon, dat hij de haar toebehoorende obligatiën ten laste van de Oostindische Compagnie van haar ontvangen heeft voor de inning der jaarlijksche intresten, 1651 November 1., 1466
      - Grosse van het testament van Anna van Loon, weduwe van Adriaan Spieringh, 1660 Augustus 4., 1466; 1 stuk
      - Beschikking van Anna van Loon betreffende de benoeming van executeurs testamentair en uitsluiting van de weeskamer, 1660 Juli 2., 1466; 1 stuk
    - Cornelis Spieringh en Willem van Borsselen.
      - Notarieele akte van kwijting, gegeven door Anna van Loon aan haar zoon Cornelis Spieringh en haar schoonzoon Willem van Borselen, wegens voor gezamenlijke rekening gedreven handel, Met een notarieel afschrift van deze akte. 1650 Mei 27., 1466; 2 stukken
    - Willem van Borsselen en Soetje Spieringh.
      - Huwelijksvoorwaarden van Willem van Borsselen en Soetje Spieringh, 1625 Mei 11., 1466; 1 stuk
      - Grosse van een testament van Willem van Borsselen en Soetje Spieringh, 1645 Februari 26., 1466; 1 stuk
      - Codicille op het testament van 26 Februari 1645, waarbij de langstlevende aangewezen wordt als voogd over de na te laten kinderen en als administrateur der nalatenschap met uitsluiting van de weeskamer. 1651 November 3., 1466; 1 stuk
      - Grosse van een later testament, 1663 December 10., 1466; 1 stuk
      - Codicille op het testament van 10 December 1663, houdende eenige wijzigingen, 1665 October 11., 1466; 1 stuk
      - Grosse van een later testament, 1672 Februari 15., 1466; 1 stuk
      - Grosse van een volgend testament, 1676 September 1., 1466; 1 stuk
      - Codicille van Soetje Spieringh, weduwe van Willem van Borsselen, waarbij zij het testament door haar en haar man gemaakt op 1 September 1676 behoudens enkele wijzigingen bekrachtigt, 1677 Juli 11., 1466; 1 stuk
      - Akte van Soetje Spieringh, weduwe van Willem van Borsselen,waarbij zij haar schoonzoon Willem Spieringh en Adriaan van der Goes aanstelt tot voogden over haar kleinzoon Cornelis Spieringh en hun het beheer opdraagt over diens aandeel in haar na te laten goederen, 1681 November 21., 1466; 1 stuk
      - Akte van kwijting van Willem Spieringh voor zijn schoonvader Willem van Borsselen voor de ontvangst der obligatiën door dezen aan zijn dochter Cornelia van Borsselen ten huwelijk meegegeven. 1660 Maart 1., 1466; 1 stuk
    - Maria Dulcia Spieringh en Cornelis Spieringh.
      - Boedelscheiding van de nagelaten goederen van Soetje Spieringh tusschen Maria Dulcia Spieringh, echtgenoote van Mr. Adriaan van der Goes, en Cornelis Spieringh, beiden kinderen van haar dochter Cornelia van Borsselen en Willem Spieringh. 1693 Juli 15., 1466; 1 stuk
    - De kinderen van Maria Nicolaas Spieringh.
      - Specificatie van de effecten en goederen toekomende aan de kinderen van Marie Nicolaas Spieringh uit de nalatenschap van hun grootmoeder Anna van Loon, weduwe van Adriaan Spieringh, met verklaring van Mr. R.Corsseboom, dat deze goederen ten bedrage van F.67.460 hem ter hand gesteld zijn, om voor de minderjarigen te beheeren, 1675 Juni 17., 1466; 1 stuk
    - Mr. Willem, Mr. Adriaan, Anna Cornelia, Jacob, Adriana, Margaretha, Agatha Maria, Gerard en Johan Spieringh, kinderen van Willem Spiering en Anna Pous.
      - Inventaris van de goederen nagelaten door Willem Spieringh en Anna Pous,gelegen in de provinciën Holland en Gelderland, 1689 December 16., 1466; 1 stuk
      - Inventaris van hun nagelaten goederen, voor zoover die gelegen zijn in de provincie Zeeland, 1689 December 18., 1466; 1 stuk
      - Lijst van gouden en zilveren medailles en munten, aangetroffen in het sterfhuis van Anna Pous, weduwe van Willem Spieringh,berustende onder Mr. Adriaan van der Goes, en bij de verdeeling op 10 Maart 1694 aan de nagelaten kinderen toebedeeld. Met enkele ontvangbewijzen., 1466; 4 stukken
      - Rekening van notaris Willem van Ruyven, bij akte van 7 Mei 1689 aangesteld als administrateur der nagelaten goederen van Willem Spieringh en Anna Pous, wegens zijn beheer van de Hollandsche goederen en effecten ten behoeve van de acht minderjarige kinderen, overgelegd aan de weeskamer te Delft, 1692 Februari 16 en 1693 Augustus 5., 1692, 1693; 1467; 2 stukken
      - Rekening van denzelfden wegens zijn beheer van de nagelaten Zeeuwsche goederen en effecten, overgelegd aan de voogden der minderjarige kinderen, Mr.Adriaan van der Goes en Mr. Jacob van Vredenburch van Adrichem, 1693 September 8., 1467; 1 stuk
      - Minuut van afrekening met Mr. J.de Bries wegens zijn beheer van een legaat voor F.4000.- door Mr. Jacob de Lange vermaakt aan de nakomelingen van Willem Spieringh, 1724 Maart., 1467; 1 stuk
      - Scheiding van de nalatenschap van Willem Spieringh en Anna Pous tusschen de nagelaten kinderen, 1693 Augustus 5., 1467; 1 stuk
      - Scheiding van het in gemeenschap gebleven deel uit de nalatenschap van Willem Spieringh en Anna Pous, dat toebedeeld was aan Mr. Willem en Mr. Adriaan Spieringh. 1694 Maart 10., 1467; 1 stuk
      - Grosse van het testament van Mr. Adriaan Spieringh, 1694 April 24., 1467; 1 stuk
      - Rekening van notaris W. van Ruyven wegens zijn beheer van de nagelaten goederen van Mr. Adriaan Spieringh ten behoeve van diens minderjarige broeders en zusters, overgelegd aan de weeskamer te Delft. 1617 Maart 9., 1467; 1 stuk
      - Staat en verdeeling van de goederen, gelegen in de provincie Holland en nagelaten door Mr. Adriaan Spieringh, tusschen zijn zes nog minderjarige broeders en zusters, 1697 Maart 9., 1467; 1 stuk
      - Eerste en tweede rekening van notaris W. van Ruyven wegens zijn beheer van het in gemeenschap gebleven deel der nalatenschap van hun ouders, toebedeeld aan Anna Cornelia en Jacob Spieringh, 1696 October 30 en 1699 November 20., 1696, 1699; 1467; 2 stukken
      - Scheiding van de in gemeenschap gebleven goederen tusschen Anna Cornelia en Jacob Spieringh, 1699 November 20., 1467; 2 exemplaren
      - Korte staat van de verdeeling van het in gemeenschap gebleven aandeel, toebedeeld aan Anna Cornelia en Jacob Spieringh., z.d; 1468; 1 stuk
      - Eerste en tweede rekening van notaris W. van Ruyven wegens zijn beheer van het aandeel van Anna Cornelia Spieringh in de nalatenschap van haar ouders, overgeleged aan de weeskamer te Delft, 1696 October 30 en 1699 November 20., 1696, 1699; 1468; 2 stukken
      - Eerste en tweede rekening van notaris W. van Ruyven wegens zijn beheer van het aandeel van Jacob Spieringh, overgelegd aan de weeskamer te Delft, 1696 October 30 en 1699 November 20., 1696, 1699; 1468; 2 stukken
      - Rekening van notaris W. van Ruyven wegens zijn beheer van het aandeel, dat Jacob Spieringh afzonderlijk en dat, wat hem bij de scheiding met zijn zuster Anna Cornelia toegewezen is uit de nalatenschap van zijn ouders. 1701 October 27., 1468; 1 stuk
      - Eerste en tweede rekening van notaris W. van Ruyven wegens zijn beheer van het in gemeenschap gebleven deel der nalatenschap, toegewezen aan Adriana Margaretha en Agatha Maria Spieringh, overgelegd aan de weeskamer te Delft, 1696 October 30 en 1699 November 20., 1696, 1699; 1468; 2 stukken
      - Scheiding van het in gemeenschap gebleven aandeel van Adriana Margaretha en Agatha Maria Spieringh in de nalatenschap van haar ouders, 1703 November 11., 1468; 1 stuk
      - Eerste, tweede en derde rekening van notaris W. van Ruyven wegens zijn beheer van het aan Adriana Margaretha Spieringh afzonderlijk toegekende aandeel in de nalatenschap van haar ouders, overgelegd aan de weeskamer te Delft, 1696 October 30, 1699 November 20 en 1703 December 11., 1699, 1703; 1468; 3 stukken
      - Eerste, tweede en derde rekening van notaris W. van Ruyven wegens zijn beheer van het aan Agatha Maria Spieringh afzonderlijk toegekende aandeel, overgelegd aan de weeskamer te Delft, 1696 October 30, 1699 November 20 en 1703 December 11., 1699, 1703; 1468; 3 stukken
      - Extract uit de boedelscheiding van 31 Juli 1751 van de nagelaten goederen van Anna Cornelia Spieringh, voor zooveel het aandeel van haar zuster Agatha Maria betreft, 1751 December 31., 1468; 1 stuk
      - Grosse van een testament van Adriana Margaretha met haar zuster Agatha Maria Spieringh, 1706 Februari 11., 1468; 1 stuk
      - Grosse van een testament van Agatha Maria Spieringh, 1726 December 10., 1468; 1 stuk
      - Eigenhandig geschreven beschikking van Agatha Maria Spieringh betreffende de verdeeling van haar goud en zilver en haar meubelen, 1744 September 1., 1468; 1 stuk
      - Akte, waarbij Mr. Adriaan Mouchon, als een der executeurs van het testament van Agatha Maria Spieringh dd. 24 December 1753, ter vervanging van de inmiddels overleden mede-executeurs aanwijst Mr. Adriaan van der Goes en Mr. Hendrik van der Goes, 1768 April 30., 1468; 1 stuk
      - Akte van schepenen van Delft, waarbij aan de executeurs van het testament van Agatha Maria Spiering vergund wordt ook als zoodanig te fungeeren ten opzichte van de nalatenschap van haar voorgoverleden zuster Adriana Margaretha, waarvan eerstgenoemde in gevolge het wederkeerig testament van 11 Februari 1706 het vruchtgebruik heeft gehad, 1768 Juni 11., 1468; 1 stuk
      - Afschrift van een codicille van Agatha Maria Spieringh dd. 21 Maart 1757 tot wijziging van haar testament van 24 december 1753, afgegeven 1768 Juli 29., 1468; 1 stuk
      - Extract uit de scheiding der nalatenschap van Agatha Maria Spieringh dd. 22 October 1768, voor zooveel het aandeel betreft van de kleinkinderen van Maria Dulcia Spieringh en Mr. Adriaan van der Goes, afgegeven 1774 October 29., 1468; 1 stuk
      - Rekening van notaris Chr. Westakker, bij akte van de weeskamer te Delft van 4 Augustus 1802 aangewezen als administrateur van een zesde deel der nalatenschap van Agatha Maria Spieringh, waarvan E.A. de Leefdaal tot zijn overlijden op 15 Mei 1802 het vruchtgebruik heeft gehad, overgelegd aan de weeskamer 1803 April 29., 1468; 1 stuk
      - Eerste, tweede en derde rekening van noturis W. van Ruyven wegens zijn beheer van de in gemeenschap gebleven goederen toegewezen aan Gerard en Johan Spieringh uit de nalatenschap van hun ouders, overgelegd aan de weeskamer te Delft, 1696 October 30, 1699 November 20 en 1703 December 29., 1696, 1699, 1703; 1469; 3 stukken
      - Scheiding van de in gemeenschap gebleven goederen, toegewezen aan Gerard en Johan Spiering uit de nalatenschap van hun ouders 1703 December 29., 1469; 1 stuk
      - Eerste en tweede rekening van notaris W. van Ruyven wegens zijn beheer van de aan Gerard Spieringh afzonderlijk toegewezen goederen, overgelegd aan de weeskamer te Delft, 1696 October 30 en 1699 November 20., 1696, 1699; 1469; 2 stukken
      - Eerste en tweede rekening van notaris W. van Ruyven wegens zijn beheer van de aan Gerard Spieringh afzonderlijk toegewezen goederen, overgelegd aan de weeskamer te Delft, 1696 October 30 en 1699 November 20., 1696, 1699; 1469; 2 stukken
      - Scheiding van de nalatenschap van Mr. Gerard Spieringh tusschen zijn broeders en zusters, 1704 Februari 26., 1469; 1 stuk
- Aanwinsten op het archief familie Van Vredenburch en aanverwante geslachten., C.
  Aanwinsten 1957 en 1958
  - Familie van Vredenburch in het algemeen., I.
    - Genealogieën van het geslacht Van Vredenburch, meest met getekende wapens en los-inliggende bijlagen., 19de eeuw; 1447, 1462-1464; 2 delen, 2 omslagen
      - niet gespecificeerd, 1447
      - Portefeuille Familieportretten., 1463
      - Portefeuille Familieportretten., 1464
      - Portefeuille Familieportretten., 1462
        Hierin bevindt zich ook een genealogie - Six.
  - Diverse leden van de Familie Van Vredenburch. Aanverwante geslachten., II.
    De desbetreffende stukken zijn ter wille van de overzichtelijkheid ingevoegd in de oorspronkelijke inventaris van het familiearchief Van Vredenburch, bij de nrs. 17, 37, 253, 623, 696, 955, bovendien onder de nrs 251a, 573a, 632a, 640a en 1333a.
  - Oudste tak van het geslacht van vredenburch, uitgestorven in 1948., III.
    Het eigenlijke familiearchief van deze oudste tak is door de toenmalige Algemene Rijksarchivaris bij schrijven van 16 maart 1926 no. 261 A (rood no.83) namens W.C.A. Baron van Vredenburch aan het Kon.Ned.Genootschap voor Geslacht- en Wapenkunde aangeboden met dien verstande, dat toen ook bepaalde stukken bestemd zijn voor het Algemeen Rijksarchief en het Rijksarchief in de provincie Zeeland. De volgende stukken vormen een restant.
    - Persoonlijke stukken van verschillende leden van de oudste tak van het geslacht Van Vredenburch., 1808-1942; 1447; 1 omslag
    - Promotiebullen tot doctor in de rechts- en staats-wetenschappen van W.C.A.Baron van Vredenburch, 1896. Met twee bullen betreffende zijn lidmaatschap van het Utrechts Studentencorps, 1886, 1892., 1457; 2 stukken in rol en 2 stukken in omslag
    - Brieven over de genealogie van het geslacht Van Vredenburch en bijbehorende stukken, meest afkomstig van W.C.A. Baron van Vredenburch., 1898-1942; 1447; 1 omslag
      De genealogische nasporingen, die W.C.A.Baron van Vredenburch (÷ 1948) verrichtte, strekten zich ook uit tot de jongere tak van de familie.
  - Jhr. Dr. Carel Gerard Willem Frederik van Vredenburch, 1874-1927., IV.
    Deze was in zijn tijd het hoofd van de jongere tak van het geslacht Van Vredenburch. Ook van zijn echtgenote Luisa M.A.A.A. Capece Minutolo dei Duchi di San Valentino e Marchesi di Bugnano (1883-1931) zijn ingekomen brieven aanwezig.
    - Stukken betreffende zijn studie, corpslidmaatschap en huwelijk, juli 1895-januari 1905., 1895-1905; 1457; 1 omslag en 1 stuk in rol
    - Besluiten houdende benoemingen in de buitenlandse dienst, april 1900-december 1919., 1900-1919; 1447; 1 omslag
    - Besluiten en andere stukken over jaarwedde, toelagen en belastingplicht als nederlands diplomaat, juni 1913-april 1917., 1913, 1917; 1447; 1 omslag
    - Diplomatieke brieven met bijlagen, juli 1914-december 1916 en mei 1917-juni 1924., 1914-1924; 1447-1448; 2 omslagen
      - juli 1914 - december 1916, 1447
      - mei 1917 - juni 1924, 1448
    - Protocollen van de Brits-Duitse conferentie in zake krijgsgevangenen en burgergeïnterneerden, met de bereikte overeenkomst en verdere bijlagen, 8 juni-10 juli 1918., 1448; 1 omslag
    - Britse en Duitse memoranda inzake de behandeling van krijgsgevangenen door de tegenpartij, 10 juni-10 juli 1918., 1448; 1 omslag
    - Brieven van familieleden, passen, foto's en andere persoonlijke stukken, juli 1888-november 1922., 1888-1922; 1448; 1 omslag
    - Brieven, kwitanties en kaarten in zake het beheer van de hofstede "Mon Plaisir" te Wolfaartsdijk, december 1908-juni 1915., 1908-1915; 1448; 1 omslag
    - Brieven over een in Duitsland te stichten familiefonds, met ontwerp der stichtingsakte, december 1908-december 1909., 1908-1909; 1448; 1 omslag
    - Brieven over de voorgenomen aankoop van het landgoed Palagio te Scarperia (Noord-Italië), maart-juni 1909., 1448; 1 omslag
    - Besluiten betreffende verleende onderscheidingen, met statuten van de betrokken ridderorden enz., september 1901-april 1923., 1901-1923; 1448; 1 omslag
- Aanwinsten 1958., D.
  - Brieven en andere stukken betreffende de benoeming tot H.M. gezant te Brussel, 1919., 1449; 1 omslag
  - Diplomatieke brieven en bijbehorende stukken van Jhr.Dr. C.G.W.F. van Vredenburch als H.M.gezant in Roemenië, tevens geaccrediteerd aan het Hof van Servië, met retroacta betreffende de betrekkingen tussen Nederland en Servië sedert 1903. 1910-1916., 1449; 1 pak
  - Brieven van Jhr. J.W. van Vredenburch en Jhr.J. van Vredenburch aan hun broeder met allerlei stukken over financiële belangen, 1908-1919., 1449; 1 pak
  - Stukken betreffende de tol aan de Van Vredenburchweg te Rijswijk en het onderhoud van die weg tot de overdracht aan de gemeente Rijswijk, 1908-1925., 1449; 1 pak
  - Brieven en bijbehorende stukken betreffende juwelen en een schilderij van Holbein toebehorend aan de grafelijke familie Schönborn-Buchheim te Wenen, bij de firma Scheurleer en zonen te 's-Gravenhage bewaard, 1918-1926., 1449; 1 omslag
  - Brieven en bijbehorende stukken betreffende juwelen van H.K.H. Elisabeth grootvorstin Constantijn van Rusland, bij de firma Scheurleer en Zonen te 's-Gravenhage bewaard, 1922-1927., 1449; 1 omslag
  - Brieven van Mevrouw L.M.A.A.A. van Vredenburch aan haar echtgenoot., zonder jaar; 1449; 1 omslag
  - Brieven van Jhr.Dr.C.G.W.F. van Vredenburch aan zijn echtgenote, 1904-1918 en 1922-1927., 1904-1918, 1922-1927; 1450; 2 omslagen
  - Jhr. mr. Hendrik Frederik Lodewijk Karel van Vredenburch, geboren 1905., V.
    Zoon van de voorgaande.
    - Bul betreffende zijn toelating als lid van het Utrechtse Studentencorps, 2 october 1924., 1457; 1 stuk in rol
    - Brieven van zijn vader, 1911, 1916-1917, 1923-1924, en andere ingekomen brieven, 1927-1928., 1911-1928; 1450; 1 omslag
    - "De ontwikkeling sedert 1929 van de betrekkingen tusschen staat en scheepvaart in de voornaamste Europeesche maritieme landen, de Vereenigde Staten en Japan, haar oorzaken en gevolgen" - scriptie voor het examen voor de benoembaarheid tot gezantschapssecretaris der 2de klasse, Manuscript en gestencild exemplaar., 1935; 1450; 1 omslag en 1 deel
    - Stukken betreffende de onderhandelingen met Indonesië., 1947-1948; 1451-1456; 6 verzegelde pakken
      Deze, pakken mochten tijdens het leven van Jhr.Mr. H.F.L.K. van Vredenburch slechts na diens voorafgaande, schriftelijke toestemming geopend worden (zie brief 1958 B 341). Hij is overleden op 18 november 1981.
      - Bestanddeel 1., 1451
      - Bestanddeel 2., 1452
      - Bestanddeel 3., 1453
      - Bestanddeel 4., 1454
      - Bestanddeel 5., 1455
      - Bestanddeel 6., 1456
- Aanwinsten 1959, voor zover niet bij vroegere nrs. in-of tussengevoegd., E.
  - Jhr. Dr. Carel Gerald Willem Frederick van Vredenburch., IV.
    - Diplomatieke brieven en bij behorende stukken van Jhr. Dr. C.G.W.F van van Vredeburch als H.M. Zaakgelastigde in Portugal en in het Duitse rijk., 1908-1909; 1450; 1 omslag
    - Eigenhandig door koning Gustaaf V van Zweden geschreven gelukwenstelegram aan keizer Wilhelm ter gelegenheid van diens zestigste verjaardag, zoals het door Jhr. Dr. Van Vredenburch H.M. gezant in Zweden naar het ministerie van Buitenlandse zaken te 's-Gravenhage werd verzonden, 1919., 1450; 1 stuk
    - Akten, waarbij Jhr. Dr. C.G.W.F. van Vredenburch een opvolger benoemt als administrateur en directuer der Negotiatie in Land is zekere Bezitting met bijlage., 1905,1909-1910; 1450; 1 omslag
    - Akten betreffende eigendommen der familie Van Vredenburch te Zoelen, s- Gravenzande en Rijswijk., 1918-1926; 1450; 1 omslag
    - Stukken betreffende het overlijden en de begrafenis van Jhr. Dr. C.G.W.F. van Vredenburch., 1927; 1450; 1 omslag
    - Verzameling der Familie Portraiten van het geslacht Van Vredenburch, gesteendrukt naar de origineele portraiten onder het opzigt van jonkheer Mr. J.W. van Vredenburch, heer van Groeneveld. Lid der Staten van Holland., 1840; 1459; 1 deel
    - Portefeuille Familieportretten (gedrukt)., 1460
    - Portefeuille Familieportretten (gedrukt)., 1461
- Aanwinst 1982 van jhr. J.M.A.H. van Vredenburch., F.
  Genoemde stukken zijn toegevoegd aan het Familiearchief Van Vredenburch, berustende in het Algemeen Rijksarchief te 's-Gravenhage. Voor raadpleging is toestemming van RAZH benodigd
  - Brieven en andere stukken in hoofdzaak mb.t. de Tweede wereldoorlog., 1934 1937, 1940-1948 en 1972; 1488
    Openbaarheid beperkt tot 01-01-2023
    Alfabetisch geordend op afzenders en geadresseerden resp. op trefwoorden.
  - Brieven gewisseld met Dr. L. de Jong over diens werk "Het koninkrijk der Nederlanden in de Tweede wereldoorlog" met bijbehorende stukken., 1957, 1970-1973, 1977-1979; 1489; 1 pak
    Openbaarheid beperkt tot 01-01-2030
  - Brieven over de paragraaf Van 't Sant in Dr. L. de Jong "Het koninkrijk der Nederlanden in de Tweede wereldoorlog", dl. 9, hst. 11, met bijlagen, 1973-1974 en 1975-1981; met enkele stukken over de voorgeschiedenis, 1935., 1973-1981; 1490; 1 pak
    Openbaarheid beperkt tot 01-01-2032
  - Krantenberichten over de zaak Van 't Sant., 1979-1980; 1491; 1 pak